【裁判字號】    92,家聲,105
【裁判日期】    921222
【裁判案由】    
【裁判全文】
臺灣臺南地方法院家事裁定  九十二年度家聲字第一○五號
    聲  請  人  乙○○
    相  對  人  甲○○
右當事人間聲請認可離婚事件，本院裁定如左：
    主      文
大陸地區福建省平潭縣人民法院二００三年四月二日（二００二）嵐民初字第九八號
民事判決應予認可。
程序費用由聲請人負擔。
    理      由
一、按在大陸地區作成之民事確定裁判，不違背臺灣地區公共秩序或善良風俗者，得
    聲請法院裁定認可，臺灣地區與大陸地區人民關係條例第七十四條第一項定有明
    文。
二、本件聲請意旨略以：聲請人係台灣地區人民，而相對人為大陸地區人民，聲請人
    與相對人甲○○離婚訴訟，業經大陸地區福建省平潭縣人民法院於二００三年四
    月二日以（二００二）嵐民初字第九八號民事判決准許兩造離婚確定，並經福建
    省公證處以（二００三）嵐法證字第三一０五號、第三一０六號公證在案，為此
    聲請本院認可該確定判決書等語，並提出大陸地區福建省平潭縣人民法院（二０
    ０二）嵐民初字第九八號民事判決書、（二００三）嵐法證字第００００九０五
    號生效證明書及福建省平潭縣公證處（二００三）嵐證內字第三０一五號、第三
    一０六號公證書，及財團法人海峽交流基金會（九二）南核字第０五六三００、
    第０五六二九五號證明各一紙為證。
三、經查：聲請人提出之大陸地區福建省平潭縣人民法院二００三年四月二日（二０
    ０二）嵐民初字第九八號民事判決、判決生效證明書，業經我國財團法人海峽交
    流基金會驗證，有財團法人海峽交流基金會（九二）南核字第０五六三００、０
    五六二九五號證明，及福建省公證處（二００三）嵐證內字第三一０五、第三一
    ０六號公證書在卷足憑，則該判決書自堪信為真正。次查，上開福建省平潭縣人
    民法院據以判決兩造離婚之（二００二）嵐民初字第九八號判決，係就聲請人與
    相對人間之離婚事件所為之裁判，由大陸地區福建省平潭縣人民法院管轄審理，
    並未違背我國有關離婚事件專屬管轄之規定。又其判決內容略以：「原（相對人
    ）、被告（聲請人）婚前缺乏了解，婚姻基礎差，雙方未能建立起正常的夫妻感
    情，導致原告提起離婚訴訟，被告對原告提出的離婚訴訟主張未作口頭或書面辯
    詞予以辯駁。為此，可以認定原、被告之間夫妻感情破裂。因此，原告的離婚訴
    請，本院依法予以准許。」等情，核其判決離婚所舉事由，與我國民法第一千零
    五十二條第二項規定相符，足認該判決不違背臺灣地區之公共秩序或善良風俗。
    從而，本件聲請經核尚無不合，應予認可。
四、依臺灣地區與大陸地區人民關係條例第四十一條第一項，非訟事件法第八條第二
    項，民事訴訟法第七十八條、第八十一條第二款，裁定如主文。
中      華      民      國    九十二    年     十二     月    二十二   日
                                  臺灣臺南地方法院家事庭
~B法      官  張麗娟
右為正本係照原本作成。
如對本裁定抗告須於裁定送達後十日內向本院提出抗告狀，並應繳納抗告費新台幣四
十五元。
中      華      民      國    九十二    年     十二     月    二十二   日
~B法院書記官  王志銘


司法院資訊處製作；財團法人民間司法改革基金會備份。
